【裁判字號】    97,易,45
【裁判日期】    970220
【裁判案由】    詐欺
【裁判全文】
臺灣基隆地方法院刑事判決                97年度易字第45號
公  訴  人  臺灣基隆地方法院檢察署檢察官
被      告  丙○○
上列被告因詐欺案件，經檢察官提起公訴（96年度偵字第5782號
），被告為有罪之陳述，本院合議庭裁定由受命法官獨任以簡式
審判程序進行審理，並判決如下：
    主  文
丙○○幫助意圖為自己不法之所有，以詐術使人將本人之物交付
，處拘役肆拾日，如易科罰金，以新臺幣壹仟元折算壹日。
    事實及理由
一、犯罪事實：
    本件犯罪事實、證據，均引用起訴書（如附件）之記載，並
    就證據補充：被告丙○○於本院之自白。
二、程序事項：
    查本件被告所犯者非為死刑、無期徒刑、最輕本刑為3 年以
    上有期徒刑之罪或高等法院管轄第一審案件，其於準備程序
    進行中，先就被訴事實為有罪之陳述，經告知其簡式審判程
    序之旨，並聽取公訴人、被告之意見後，本院業已依刑事訴
    訟法第273 條之1 第1 項之規定，裁定由受命法官獨任以簡
    式審判程序進行本案之審理。
三、論罪科刑：
    (一)核被告所為，係幫助犯刑法第339 條第1 項之意圖為自
        己不法之所有，以詐術使人將本人之物交付之罪。被告
        幫助他人犯前開罪名，爰依刑法第30條第2 項之規定，
        按正犯之刑減輕之。
    (二)本院審酌被告時值壯年，不思以正當管道獲取金錢，其
        提供帳戶供詐騙行為人獲取犯罪所得之行為雖無足取，
        且嚴重影響社會秩序，然其係因一時失慮始有上開犯行
        ，惡性尚非重大，併其犯後終能坦承罪行之態度等一切
        情狀，量處如主文所示之刑，併諭知易科罰金之折算標
        準。
    (三)按犯罪在中華民國96年4 月24日以前者，除本條例另有
        規定外，依下列規定減刑：一死刑減為無期徒刑；二無
        期徒刑減為有期徒刑20年；三有期徒刑、拘役或罰金，
        減其刑期或金額二分之一。依本條例應減刑之罪，未經
        判決確定者，於裁判時，減其宣告刑。依前項規定裁判
        時，應於判決主文同時諭知其宣告刑及減得之刑，96年
        7 月16日施行之中華民國96年罪犯減刑條例第2 條第1
        項、第7 條固有明文。惟本案被告雖於96年3 、4 月間
        出售帳戶予他人，然係於96年9 月20日犯幫助詐欺取財
        罪（幫助犯係從屬於正犯而成立，以正犯已經犯罪為要
        件，故幫助犯並非其幫助行為一經完成，即成立犯罪，
        必其幫助行為或其影響力持續至正犯實施犯罪始行成立
        ），依法不得適用前揭條例減刑，附此敘明。
四、適用之法律依據：
    刑事訴訟法第273 條之1 第1 項、第299 條第1 項前段、第
    310 條之2 、第454 條，刑法第339 條第1 項、第30條、第
    41條第1 項前段，刑法施行法第1 條之1 。
本案經檢察官乙○○到庭執行職務。
如不服本判決，得自收受送達之日起10日內，向本院提起上訴。
中    華    民    國    97    年    2     月    20    日
                  刑事第二庭法  官  楊皓清
以上正本證明與原本無異。
如不服本判決應於收受本判決後10日內向本院提出上訴書狀，其
未敘述上訴理由者，並得於提起上訴後10日內向本院補提理由書
狀（均須按他造當事人之人數附繕本。）「切勿逕送上級法院」
中    華    民    國    97    年    2     月    20    日
                            書記官  盧鏡合
附錄論罪法條：
刑法第339 條第1 項
意圖為自己或第三人不法之所有，以詐術使人將本人或第三人之
物交付者，處5 年以下有期徒刑、拘役或科或併科1 千元以下罰
金。
臺灣基隆地方法院檢察署檢察官起訴書
                                      96年度偵字第5782號
    被      告  丙○○  男  35歲（民國○○年○月○○日生）
                        住基隆市○○區○○街1巷16號
                        國民身分證統一編號：Ｚ000000000號
上列被告因詐欺案件，業經偵查終結，認應提起公訴，茲將犯罪
事實及證據並所犯法條分敘如下：
            犯罪事實
一、丙○○自報端偶然獲悉可利用帳戶換取金錢，雖預見提供自
    己之帳戶予他人使用，極可能用於詐欺取財等不法犯罪，然
    因需款孔急，遂在幫助詐欺仍不違反本意之情況下，依自稱
    「陳先生」之真實姓名不詳成年男子指示，於民國96年3 月
    下旬至4 月間某日，在基隆市火車站旁之便利商店，將先前
    在永豐商業銀行廟口分行所開立帳戶（帳號00000000000000
    000 號）之存摺、提款卡、密碼，連同先前在上海商業銀行
    及華南銀行開立帳戶之存摺、提款卡與密碼，一併交付自稱
    「陳先生」之，「陳先生」並允諾將付給丙○○新臺幣（下
    同）30000 元之報酬。不詳之人於取得上開帳戶資料後，利
    用上開帳戶從事詐欺行為，先利用女子在網路聊天室引誘取
    得丁○○之電話號碼，進而於同年9 月20日0 時15分許，以
    電話聯絡丁○○佯稱丁○○破壞幫派規矩，必須匯款消災，
    致丁○○誤信為真而陷於錯誤，依指示自郵局帳戶分別將
    10000 元及20000 元匯入丙○○之永豐商業銀行帳戶中。
二、案經丁○○訴由南投縣警察局竹山分局報告偵辦。
            證據並所犯法條
一、證據：（一）被告丙○○之自白，（二）告訴人丁○○警詢
    時指訴遭詐騙之內容，（三）被告於永豐商業銀行廟口分行
    之開戶資料與往來明細，（四）告訴人提供之中華郵政公司
    自動櫃員機儲戶交易明細表。
二、所犯法條：刑法刑法第30條第1 項、第339 條第1 項幫助詐
    欺罪嫌。
三、依刑事訴訟法第251條第1項提起公訴。
    此    致
臺灣基隆地方法院
中    華    民    國    96    年    12    月    31    日
                              檢察官  甲  ○  ○
本件正本證明與原本無異
中    華    民    國    96    年    12    月    31    日
                              書記官  沈  景  禎
附錄所犯法條：
中華民國刑法第339條（普通詐欺罪）
意圖為自己或第三人不法之所有，以詐術使人將本人或第三人之
物交付者，處5 年以下有期徒刑、拘役或科或併科1 千元以下罰
金。
以前項方法得財產上不法之利益或使第三人得之者，亦同。
前二項之未遂犯罰之。
中華民國刑法第30條（幫助犯及其處罰）
幫助他人實行犯罪行為者，為幫助犯。雖他人不知幫助之情者，
亦同。
幫助犯之處罰，得按正犯之刑減輕之。


司法院資訊處製作；財團法人民間司法改革基金會備份。
